臺灣高等法院高雄分院民事裁定
111年度抗字第42號
抗  告  人  福勵經營管理顧問有限公司


法定代理人  倪齊嵩  


相  對  人  凱德唐股份有限公司

法定代理人  陳玉琴  
上列當事人間請求遷讓房屋等事件，抗告人對於民國110年12月2
0日臺灣高雄地方法院108年度重訴字第282號所為裁定提起抗告
，本院裁定如下：
    主  文
抗告駁回。
抗告訴訟費用由抗告人負擔。
    理  由
一、抗告意旨略以：相對人以已合法終止與抗告人間之租賃契約
    為由，起訴請求抗告人遷讓返還原裁定附表所示建物（下稱
    系爭建物）、返還編號48、49、50號電梯（下稱系爭電梯）
    及給付相當於租金之不當得利，然如上開租約未合法終止，
    相對人不得以其與抗告人或其他第三人無租賃關係為由，要
    求訴外人高雄85大樓管理委員會（下稱85大樓管委會）停止
    對抗告人承租範圍供應水、電、空調。相對人此舉造成抗告
    人存放在承租之38樓、77樓餐廳儲物倉庫及冷凍庫中之食材
    及物品腐敗、過期，造成備料損失，且使抗告人經營之餐廳
    無法營業，受有營業損失，應負侵權行為損害賠償責任，抗
    告人乃就此提起反訴，請求相對人賠償。抗告人提起之反訴
    與相對人之本訴之訴訟標的法律關係發生之原因之主要部分
    均為租約是否經合法終止，二者在法律上及事實上關係密切
    ，且審判資料有其共通性及牽連性，符合民事訴訟法第259
    條提起反訴之規定，原裁定駁回抗告人之反訴，顯有違誤，
    爰提起抗告，請求廢棄原裁定等語。　　
二、按反訴之標的，如與本訴之標的及其防禦方法不相牽連者，
    不得提起，民事訴訟法第260條第1項定有明文。而民事訴訟
    法第260條第1項後段所稱之「相牽連」，乃指為反訴標的之
    法律關係與本訴標的之法律關係間，或為反訴標的之法律關
    係與作為本訴防禦方法所主張之法律關係間，兩者在法律上
    或事實上關係密切，審判資料有其共通性或牽連性者而言。
    換言之，為本訴標的之法律關係或作為防禦方法所主張之法
    律關係，與為反訴標的之法律關係同一，或當事人兩造所主
    張之權利，由同一法律關係發生，或為本訴標的之法律關係
    發生之原因，與為反訴標的之法律關係發生之原因，其主要
    部分相同，方可認為兩者間有牽連關係。
三、經查：
　㈠相對人係以其於民國108年3月29日因拍賣取得原屬本訴同案
    被告君鴻國際酒店股份有限公司（下稱君鴻公司）所有之系
    爭建物，因君鴻公司在拍賣之前已將之連同系爭電梯出租予
    抗告人，該租約對其繼續存在，但抗告人嗣後積欠相對人租
    金，相對人乃依民法第440條第1、2項規定，經催告後，仍
    未給付，而於108年7月11日終止該租賃契約，抗告人於租約
    終止後，仍無權占有系爭建物、電梯，因而依民法第455條
    第1項、第767條第1項前段、兩造間租賃契約，起訴請求抗
    告人騰空返還系爭建物、系爭電梯，及給付積欠租金新台幣
    （下同）3,935,308元暨法定遲延利息。抗告人則以相對人
    於108年7月16日發函指示85大樓管委會就抗告人承租之範圍
    無預警斷水斷電，使抗告人諸多存放在餐廳儲物倉庫及冷凍
    櫃中食材、物品腐敗、過期，造成至少5,012,608元之備料
    損失，且自108年8月21日起至109年10月止因餐廳無法營業
    ，受有39,675,342元之營業損失，應由相對人負損害賠償責
    任為由，依民法第184條第1項規定，反訴請求相對人給付50
    0萬元及法定遲延利息。
　㈡依兩造上開起訴內容，相對人之本訴訴訟標的及攻擊防禦方
    法涉及相對人是否已合法終止租賃契約、有無請求返還系爭
    建物及系爭電梯之權利暨抗告人有無積欠租金等事項之調查
    及認定，抗告人之反訴訴訟標的則為侵權行為損害賠償請求
    權，攻擊防禦方法乃涉及相對人是否有侵權行為及抗告人受
    損害數額等事項之調查及認定，二者顯非基於同一法律關係
    發生。又相對人係以兩造間契約於108年7月11日終止為由而
    請求返還租賃物及積欠之租金，抗告人則係以相對人於其主
    張之終止契約日後之108年7月16日，發文予85大樓管委會，
    要求85大樓管委會依照大樓住戶規約第12條之1規定就抗告
    人承租範圍予以停止供應水電、空調，85大樓管委會即配合
    相對人，於108年8月21日逕予斷水斷電，致抗告人之權利受
    損，有相對人108年7月16日凱德字海總管字第108009號函在
    卷可稽（原審卷四第237頁），亦顯見本訴及反訴標的之法
    律關係發生之原因全然不同，審判資料並無共通性或牽連性
    。抗告人主張本訴及反訴之訴訟標的法律關係發生原因之主
    要部分均為租約是否經合法終止，審判資料有共通性及牽連
    性云云，委無足採。況相對人之本訴於108年7月24日即提起
    ，有起訴狀可稽，抗告人迄至110年6月25日始提起反訴，有
    民事反訴起訴狀可參（原審卷四第219頁），顯意圖延滯訴
    訟，亦難准許。
　㈢從而，原裁定以抗告人提起反訴，與民事訴訟法第260條規定
    不符為由，依同法第249條第1項第6款規定，裁定駁回抗告
    人之反訴，於法並無違誤。抗告意旨指摘原裁定不當，求予
    廢棄，為無理由，應予駁回。
四、據上論結，本件抗告為無理由，爰裁定如主文。
中　　華　　民　　國　　111 　年　　2 　　月　　25　　日
                            民事第六庭
                                審判長法  官  魏式璧
                                      法  官  賴文姍
                                      法  官  黃悅璇
以上正本證明與原本無異。
如不服本裁定應於送達後10日內向本院提出再抗告狀（須按他造
當事人之人數附繕本），並繳納再抗告費新臺幣1,000元。再為
抗告僅得以適用法規顯有錯誤為理由，並應委任律師為代理人。
如委任律師提起再抗告者，應一併繳納再抗告費。
中　　華　　民　　國　　111 　年　　2 　　月　　25　　日
　　　　　　　　　　　　　　　　　　　書記官  黃楠婷　
附註：
再抗告人之配偶、三親等內之血親、二親等內之姻親，或再抗告
人為法人、中央或地方機關時，其所屬專任人員具有律師資格並
經法院認適當者，亦得為第三審代理人。
再抗告人或其法定代理人具有律師資格者及前項情形，應於提起再抗告或委任時釋明之。